臺灣高等法院民事裁定
110年度非抗字第43號
再抗告人    張曾月綢
代  理  人  劉睿哲律師

上列再抗告人因與相對人范莉琳間票款執行事件，對於中華民國
110年2月17日臺灣桃園地方法院110年度抗字第20號裁定提起再
抗告，本院裁定如下：
    主  文
再抗告駁回。
再抗告程序費用由再抗告人負擔。
    理  由
一、按非訟事件除以抗告不合法而遭駁回者外，對於抗告法院之
    裁定再為抗告，僅得以其適用法規顯有錯誤為理由（非訟事
    件法第45條第3項規定參照）。所謂適用法規顯有錯誤，係
    指原裁定所積極適用之法規，顯然不合於法律規定，或與司
    法院現尚有效及大法官會議之解釋、或最高法院現尚有效之
    判例顯有違反，或消極不適用法規，顯然影響裁判者而言，
    並不包括判決理由矛盾、理由不備、漏未斟酌證據及認定事
    實錯誤之情形在內。又事實審法院認定事實之職權，或法律
    審法院就該法律規定事項所表示之法律上之意見（通稱法律
    見解），並無適用法規顯有錯誤可言（司法院大法官釋字第
    177號解釋、最高法院63年台再字第67號、63年台上字第880
    號、87年度台上字第1936號判決先例意旨參照）。
二、本件相對人執有再抗告人於民國（下同）108年11月11日簽
    發、金額為新臺幣（下同）250萬元、並記載免除作成拒絕
    證書之本票一紙（下稱系爭本票），經相對人屆期提示後未
    獲付款，依票據法第123條規定，向原法院聲請裁定許可強
    制執行，有系爭本票影本為證（見原法院109年度司票字第
　　6178號卷﹝下稱票字卷﹞第3頁）。嗣經原法院司法事務官為
    形式審查後，以109年度司票字第6178號裁定准許就票載金
    額，及自109年8月11日起至清償日止按週年利率20%計算之
    利息為強制執行，有該裁定可稽（見票字卷第11頁）。再抗
    告人就該裁定聲明不服，提起抗告，經原法院以110年度抗
    字第20號裁定（下稱原裁定）駁回抗告，有該裁定可按（見
    本院卷第7至8頁）。
三、經查再抗告人於抗告法院提起抗告並辯稱：係遭相對人誘騙
    而簽發系爭本票云云。惟按本票執票人依票據法第123條規
    定，聲請法院裁定許可對發票人強制執行，係屬非訟事件，
    此項聲請之裁定，及抗告法院之裁定，僅依非訟事件程序，
    就本票形式上之要件是否具備予以審查為已足，並無確定實
    體上法律關係存否之效力，如發票人就票據債務之存否有爭
    執時，應由發票人提起確認之訴，以資解決（最高法院56年
    台抗字第714號、57年台抗字第76號裁定先例參照）。則依
    上說明再抗告人所辯，屬於實體法上本票債權是否存在之問
    題，應由再抗告人另依法律程序尋求救濟，原裁定適用法規
    並無錯誤。
四、次查再抗告人於本院提起再抗告並辯稱：伊並未簽發系爭本
    票，系爭本票欠缺發票人之簽名，非屬有效之本票。原裁定
    未就系爭本票上簽名之真偽予以審查，有適用法律顯有錯誤
    之情形云云，係就原裁定所為證據取捨及認定事實之職權行
    使予以指摘，不足以為原裁定適用法規顯有錯誤之事由。從
    而抗告法院之裁定就取捨證據自行確定之事實，所持法律上
    判斷，並無顯有錯誤之情形。抗告法院駁回再抗告人之抗告
    ，並無不合。再抗告意旨指摘抗告法院之裁定不當，求予廢
    棄，為無理由，應予駁回。
五、據上論結，本件再抗告為無理由，爰裁定如主文。
中　　華　　民　　國　　110 　年　　4 　　月　　28　　日
                  民事第十庭  
                      審判長法　官  黃嘉烈
                            法　官  高明德
                            法　官  邱  琦
　　　　　　　　　　　　　　　
正本係照原本作成。
不得聲明不服。
中　　華　　民　　國　　110 　年　　4 　　月　　28　　日

  　　　　　　　　　　　　　書記官  廖月女